【裁判字號】    89,上易,1632
【裁判日期】    891108
【裁判案由】    竊盜
【裁判全文】
臺灣高等法院高雄分院刑事判決                  八十九年度上易字第一六三二號
    上  訴  人
    即  被  告  乙○○
右上訴人因竊盜案件，不服臺灣屏東地方法院八十九年度易緝字第一八號中華民國八
十九年八月三十一日第一審判決（起訴案號：臺灣屏東地方法院檢察署八十八年度偵
字第三九一號），提起上訴，本院判決如左：
      主  文
上訴駁回。
      事  實
一、乙○○曾於民國八十三年間因肅清煙毒條例案件，經法院判處有期徒刑二年六月
    ，另於八十四年間因違反麻醉藥品管理條例案件，經法院判處有徒刑三年六月，
    二罪合併定應執行刑為有期徒刑五年八月確定，目前尚在假釋付保護管束中。詎
    仍不知悔改，復意圖為自己不法之所有，於八十七年六月十五日上午七時許，在
    屏東縣屏東市○○街一○九號甲○○住處前，以不詳方式，竊取甲○○所有之車
    牌號碼ＷＫ─五四三九號，引擎號碼Ｍ0000000Ｅ號之自用小客車一部，
    得手後即拆卸車牌，再於八十七年八月間某日，在屏東縣潮州鎮泗林里開元二巷
    一之三四號住處，以新台幣（下同）三萬五千元之代價售予不知情之李振暉（涉
    犯故買贓物罪部分業經本院判決無罪確定）買受使用。嗣於八十八年一月七日下
    午二時二十分許，李振暉駕駛前開自用小客車行經屏東縣琉球鄉○○村○○路八
    二號前為警查獲。
二、案經屏東縣警察局東港分局報請臺灣屏東地方法院檢察署檢察官偵查起訴，乙○
    ○於警偵訊中均未到案應訊，經原審發佈通緝，始於八十九年一月二十二日緝獲
    歸案。
    理  由
一、訊據上訴人即被告乙○○矢口否認有何竊盜犯行，辯稱：並未竊取及出賣該車予
    李振暉，李振暉係向余安茂所購買云云。經查：
（一）車牌號碼ＷＫ─五四三九號自用小客車係告訴人甲○○所有，於八十七年六月
      十五日上午七時許，在屏東縣屏東市○○街一○九號前失竊等情，業據告訴人
      於警訊中指訴甚詳，並有車輛失竊資料查詢報表及贓物保領結一紙附卷可稽。
（二）又上開自用小客車係李振暉向被告所購買之事實，迭據證人李振暉供證明確，
      其於原審八十九年七月六日證稱：「我買車前一天有打電話給嚴瑞崑，隔日要
      找他，我自東港坐計程車，然後到潮州土地銀行那，我打電話到他家，然後他
      開那部車來接我到他家，我說要找報廢的車，當時我太太同去，被告二個兒子
      及其母親在家，被告說他開的那部車要賣我三萬五千元，但保險桿壞掉了，我
      叫他去修車，我去高雄，然後隔天我與我太太再去潮州，當天談好時給三萬五
      千元，隔天牽車，後來他又來琉球向我要一萬元說是修保險桿的」（原審八十
      九年度易緝字第十八號卷第九一頁）等語甚詳。
（三）且證人李振暉之妻李黃玉琴亦於原審八十九年七月二十五日證稱：「我有一起
      去牽車，打電話過去時他小孩接的電話，乙○○來帶我到他家時，被告、被告
      之母、及被告二個孩子，沒有其他人。當時電話聯絡我們說有找到車，後來被
      告用賣我們這台黑色的車，載我們去他家，被告說這車是他親戚不要的要賣錢
      ，是我先生接的，被告說車前面有損壞，要開到保養廠修，隔天被告與我們一
      起去保養廠牽車，被告用這車載我們到東港坐船，隔天用貨船運到小琉球」等
      語（同上卷第九八頁背面），核與證人李振暉上開證述情節相符。
（四）參之被告亦供稱：「李振暉出獄不久有到過我家」（同上卷第三十頁背面），
      「李（振暉）到我家玩時，余安茂有在我家，他們二人在洽談買車的」（同上
  卷第七十頁），足徵證人李振暉確實在被告住處洽談購買本案贓車事宜。至余
      安茂業於八十八年一月七日死亡，此有台灣屏東地方法院檢察署相驗屍體證明
      書一紙在卷可稽（原審卷第五一頁），又證人楊芳富雖證稱：「（知余安茂是
      賣車的？）我只知道他是玩車的」（同上卷第六四頁背面），是均無法認定證
      人李振暉係向余安茂購買本案之贓車。
（五）又證人李振暉固於原審八十九年二月十五日證稱：「我到他家時，乙○○的朋
      友說有車要賣我，那人就將車賣我說車籍資料以後會給我，那人姓余，賣我三
      萬五千元」等語（同上卷第二九頁背面、第三十頁）。惟證人李振暉於同日下
      午，返回屏東縣琉球鄉，即向屏東縣警察局東港分局琉球分駐所備案稱：「因
      乙○○賣我我不知情之贓車，被警方查獲，我將實情向警方說明，警方將案移
      送屏東地院檢察署，乙○○遭地檢署檢察官依竊盜罪提起公訴，因而懷恨在心
      ，而恐嚇我，要我更改對他有利之證詞，前後共兩次，第一次於八十九年二月
      十五日十一時許，在地方法院第二刑庭前叫我不要說贓車是向他購買的，不然
      馬上要人跟我輸贏，復於當日十三時二十分許，在屏東市○○路棒球場前再用
      言詞恐嚇我，要我向法官講說車子是在路邊牽的，不是在工廠牽給你的等語，
      如我不從，馬上要找人來跟我拼輸贏」等語，此有警訊筆錄附卷可查（同上卷
      第七五頁背面、第七六頁）。證人李振暉並於同年月十七日具狀陳稱：「於二
      月十五日在法庭外候訊時，被告出言表示若繼續指認，將會對證人不利」等語
      （同上卷第三四頁）。且經證人許榮春即李振暉於當日開完庭後乘坐之計程車
      司機，到庭結證稱：「八十九年二月十五日開完庭後，李振暉夫婦坐我的車，
      要開時，有一人攔著我的車，我打開車窗，那個人說下次開庭要李振暉講車是
      路邊撿到的，不是向他買的」等語明確（同上卷第九十頁背面），綜合上情以
      觀，被告如未賣車給證人李振暉，即無需一再要求證人李振暉為不實之供述，
      是被告確有出賣上開自小客車予證人李振暉之事實，即屬可信。
（六）至證人李振暉雖於偵查中供稱：「在八十七年八月初，在潮州鎮土地銀行附近
      ，乙○○來載我，我請他幫我買一部報廢的車，我要回琉球開計程車，他載我
      到潮州鎮某處看車之後，又用這部被查獲的車載我去東港碼頭，我將車託運回
      琉球」等語（偵查卷第九頁背面）；又於原審八十八年三月十二日供稱：「我
      請顏帶我去買報廢車，他八十七年八月初，載我到潮州一個工廠內，他問我Ｗ
      Ｋ─五四三九號這輛車好不好，但該工廠內還有其他車，我看這輛不錯，我就
      買，在工廠內他沒有說這輛是他的」等語，（原審八十八年度易字第二八三號
      卷），均未提及被告駕駛本案之贓車載其至住處，且所稱載其至工廠亦與所證
      述至被告住處不同，惟證人李振暉當時未陳述向被告購車之詳細經過，並不表
      示被告非駕駛該車載證人李振暉夫妻，況證人李振暉及其妻亦稱被告修車後，
      復相偕至保養廠牽車，所指之保養廠應即為該工廠，是尚難執以認被告證述有
      何歧異，而認其證詞不可採。
（七）綜上所述，上開自用小客車確係證人李振暉向被告所購買，被告並未提出該車
      之合法來源資料，足以認定該自用小客車係被告所竊取無疑。事證明確，被告
      竊盜犯行洵堪認定，應予依法論科。
二、核被告所為，係犯刑法第三百二十條第一項之竊盜罪。原審因而依刑法第三百二
    十條第一項，罰金罰鍰提高標準條例第一條前段之規定，並審酌被告曾於八十三
    年間犯有肅清煙毒條例案件，經法院判處有期徒刑二年六月，另於八十四年間犯
    有違反麻醉藥品管理條例案件，經法院判處有徒刑三年六月，二罪合併定應執行
    刑為有期徒刑五年八月確定，目前假釋付保護管束中，有高灣高等法院被告全國
    前案紀錄表一紙附卷可查，竟不知悔改，仍再犯本案，犯後猶否認犯罪，毫無悔
    意，惟所偷竊之車輛價值非鉅等一切情狀，量處有期徒刑十月，認事用法均無不
    合，量刑亦屬妥適，被告上訴否認犯罪，指摘原判決不當，為無理由，應予駁回
    。另被告涉犯恐嚇證人李振暉之犯行，宜由檢察官另行偵辦，併此敘明。
據上論結，應依刑事訴訟法第三百六十八條，判決如主文。
本案經檢察官陳新慶到庭執行職務。
中    華    民    國        八十九      年     十一     月      八      日
                              臺灣高等法院高雄分院刑事第三庭
                                  審判長法官  莊秋桃
                                        法官  謝宏宗
                                        法官  魏式璧
右正本證明與原本無異。
不得上訴。
                                      書記官  楊茱宜
中    華    民    國        八十九      年     十一     月      十      日
附錄：本判決論罪科刑法條：
刑法第三百二十條第一項：
意圖為自己或第三人不法之所有，而竊取他人之動產者，為竊盜罪，處五年以下有期
徒刑、拘役或五百元以下罰金。
                                                                      Ｈ


司法院資訊處製作；財團法人民間司法改革基金會備份。
